【裁判字號】    99,訴,1422
【裁判日期】    990614
【裁判案由】    毒品危害防制條例
【裁判全文】
臺灣臺中地方法院宣示判決筆錄          99年度訴字第1422號
公  訴  人  臺灣臺中地方法院檢察署檢察官
被      告  乙○○
指定辯護人  本院公設辯護人丙○○
上列被告因毒品危害防制條例案件，經檢察官提起公訴（九十九
年度毒偵字第一三六五號），並聲請認罪協商，本院合議庭裁定
由受命法官獨任進行認罪協商程序後，於中華民國九十九年六月
十四日下午四時，在本院第十三法庭宣示判決，出席職員如下：
                                  法  官  蔡建興
                                  書記官  黃英寬
法官起立朗讀判決主文、犯罪事實要旨、處罰條文，及告以上訴
限制、期間並提出上訴狀之法院，且諭知記載其內容：
一、主文：
    乙○○施用第一級毒品，累犯，處有期徒刑壹年壹月，扣案
    之第一級毒品海洛因肆包（驗餘淨重分別為0.0410公克、0.
    1040公克、0.0850公克及0.0997公克）沒收銷燬之，扣案之
    注射針筒肆支沒收。
二、犯罪事實要旨：
    本件犯罪事實引用起訴書之記載（如附件）。
三、處罰條文：
    毒品危害防制條例第十條第一項。
四、協商判決除有刑事訴訟法第四百五十五條之四第一項第一款
    於本訊問程序終結前，被告撤銷協商合意或檢察官撤回協商
    聲請者；第二款被告協商之意思非出於自由意志者；第四款
    被告所犯之罪非第四百五十五條之二第一項所定得以協商判
    決者；第六款被告有其他較重之裁判上一罪之犯罪事實者；
    第七款法院認應諭知免刑或免訴、不受理者情形之一，及違
    反同條第二項「法院應於協商合意範圍內為判決；法院為協
    商判決所科之刑，以宣告緩刑或二年以下有期徒刑、拘役或
    罰金為限」之規定者外，不得上訴。
五、如有上開可得上訴情形，得自收受宣示判決筆錄送達之日起
    十日內，向本院提出上訴書狀，上訴於第二審法院。
中    華    民    國    99    年    6     月    14    日
                        刑事第十三庭  書記官  黃英寬
                                      法  官  蔡建興
以上正本證明與原本無異。
                                      書記官  黃英寬
中    華    民    國    99    年    6     月    14    日
附件：
臺灣臺中地方法院檢察署檢察官起訴書                 （殊）
                                    99年度毒偵字第1365號
    被      告  乙○○  男  36歲（民國○○年○月○○日生）
                        住臺中縣太平市○○里○鄰○○路401
                        號
                        國民身分證統一編號：Ｚ000000000號
上列被告因違反毒品危害防制條例案件，業經偵查終結，認應該
提起公訴，茲將犯罪事實及證據並所犯法條分敘如下：
        犯罪事實
一、乙○○前因施用毒品案件，經依臺灣臺中地方法院裁定送觀
    察、勒戒後，認無繼續施用毒品傾向，於民國87年7 月30日
    執行完畢釋放；復於91年間因施用第一、二級毒品案件，經
    依同法院裁定送觀察、勒戒後，認有繼續施用毒品之傾向，
    由同法院裁定令入戒治處所施以強制戒治1年，於93年1月3
    日期滿執行完畢，刑責部分則各判處有期徒刑10月及4 月，
    合併定應執行刑有期徒刑10月確定。另因施用毒品、加重竊
    盜及妨害自由等案件，分經法院判刑並合併定應執行刑有期
    徒刑1年7月確定，甫於97年12月14日假釋期滿未經撤銷假釋
    ，而視為執行完畢。詎其猶不知戒絕毒癮，又基於施用第一
    級毒品海洛因之犯意，於99年3 月24日某許，在臺中市○○
    路與興安路交岔路口附近之網咖內，以針筒注射方式，施用
    第一級毒品海洛因。嗣於99年3 月26日18時許，為警在臺中
    市○區○○路與國光路交岔路口查獲，當場扣得第一級毒品
    海洛因4包（驗餘淨重分別為0.0410公克、0.1040公克、0.0
    850公克及0.0997公克）及注射針筒4支，經警採集其尿液送
    驗結果，亦呈嗎啡、可待因陽性反應，始查悉上情。
二、案經臺中市警察局第三分局報告偵辦。
        證據並所犯法條
一、上揭犯罪事實，業據被告乙○○於本署偵查中坦承不諱，且
    有中山醫學大學附設醫院檢驗科藥物檢測中心尿液檢驗報告
    1紙附卷可稽，並有第一級毒品海洛因4包（驗餘淨重分別為
    0.0410公克、0.1040公克、0.0850公克及0.0997公克）及注
    射針筒4 支扣案可資佐證，足徵被告之自白與事實相符。又
    被告前因施用毒品案件，經依臺灣臺中地方法院裁定送觀察
    、勒戒後，認無繼續施用毒品傾向，於87年7 月30日執行完
    畢釋放；復於91年間因施用第一、二級毒品案件，經依同法
    院裁定送觀察、勒戒後，認有繼續施用毒品之傾向，由同法
    院裁定令入戒治處所施以強制戒治1年，於93年1月3 日期滿
    執行完畢，刑責部分則各判處有期徒刑10月及4 月，合併定
    應執行刑有期徒刑10月確定等情，亦有本署刑案資料查註紀
    錄表及全國施用毒品案件紀錄表各1 份在卷可參。職是，本
    件被告上開施用毒品犯行，距其初犯經觀察、勒戒執行完畢
    之釋放日，雖逾5年，惟其又於5年內再犯施用毒品案件，並
    經法院判刑確定，顯見先前所實施之觀察、勒戒，尚不足以
    遮斷其施用毒品之毒癮，揆諸毒品危害防制條例第20條、第
    23條的立法理由及參照最高法院97年第5 次刑事庭會議決議
    ，其本件犯行既非屬該條例第20條第3 項所定「5年後再犯」
    之情形，自得逕行追訴。綜上所述，被告再犯本件施用第一
    級毒品海洛因之罪嫌，應堪認定。
二、核被告所為，係犯毒品危害防制條例第10條第1項之施用第
    一級毒品罪嫌。被告非法施用第一級毒品前後非法持有第一
    級毒品之低度行為，應為非法施用第一級毒品之高度行為所
    吸收，不另論罪。又被告前曾受有期徒刑之執行，甫於97年
    12月14日假釋期滿未經撤銷假釋，而視為執行完畢，有本署
    刑案資料查註紀錄表1 份在卷可按。其於有期徒刑執行完畢
    後，5 年內故意再犯本件有期徒刑以上之罪，為累犯，請依
    刑法第47條第1 項之規定，加重其刑。扣案之第一級毒品海
    洛因4包，請依毒品危害防制條例第18條第1項前段規定宣告
    沒收銷燬；注射針筒4 支，係被告所有供犯罪所用之物，業
    據被告供承在卷，請依刑法第38條第3項、第1項第2 款規定
    宣告沒收。
三、依毒品危害防制條例第23條第2項、刑事訴訟法第251條第1
    項提起公訴。
    此    致
臺灣臺中地方法院
中    華    民    國    99    年    4     月    29    日
                              檢察官  甲○○
本件正本證明與原本無異
中    華    民    國    99    年    5     月    11    日
                              書記官  廖于興

司法院資訊處製作；財團法人民間司法改革基金會備份。
